# 请教陈版主关于亏损确认递延所得税的问题

提问人：1977 时间：2013-05-09 12:05:10
陈版主，审计调整以前年度的报表出现亏损还用确认递延所得税吗？？现在的报表审计调整后已经不出现亏损了，我认为是不是不应该确认递延所得税了，因为准则上是站在当时的立场来考虑的，虽然现在不亏了，但因为当时公司刚刚筹建并无足够的把握未来能否获得足够的应纳税所得额。

回答人：chenyiwei
回复 1977 的帖子
基本赞同你的意见。如果“当时公司刚刚筹建并无足够的把握未来能否获得足够的应纳税所得额”的分析是合理的，则即使现在的追溯调整导致以前年度发生累计可弥补亏损，而以后由于盈利已经将该亏损予以弥补，则由于后来的盈利补亏并不是原先可以合理预见到的事项，因此不能成为在以前年度同步确认递延所得税资产的合理理由。但是对于“当时公司刚刚筹建并无足够的把握未来能否获得足够的应纳税所得额”的判断是否合理，要结合当时该企业的具体情况、行业的通常情况等分析判断。